臺灣高雄地方法院民事判決
111年度訴字第1215號
原      告  A女（真實姓名年籍詳卷）  
原  告  兼  A父（真實姓名年籍詳卷）  
法定代理人  A母（真實姓名年籍詳卷）  
被      告  甲○○


被  告  兼  乙○○
法定代理人          
            丙○○

上列當事人間請求侵權行為損害賠償事件，原告提起刑事附帶民
事訴訟，經本院刑事庭移送前來（111年度侵附民字第21號），
本院於民國111年11月16日言詞辯論終結，判決如下：
    主  文
被告應連帶給付原告A女、A父、A母各新臺幣30萬元、15萬元、1
5萬元，及均自民國111年8月13日起至清償日止，按年息百分之5
計算之利息。
原告其餘之訴駁回。
本判決原告勝訴部分於原告A女、A父、A母分別以新臺幣10萬元
、5萬元、5萬元供擔保後，得假執行。
原告其餘假執行之聲請駁回。
    事實及理由
一、按行政機關、司法機關及軍法機關所製作必須公示之文書，
    不得揭露被害人之姓名、出生年月日、住居所及其他足資識
    別被害人身分之資訊，性侵害犯罪防治法第12條第2項，定
    有明文。本件原告A女（即刑事附帶民事裁定所載之刑事案
    件代號：BN000-A110030之被害人，真實姓名年籍詳卷）為
    性侵害犯罪之被害人，原告A父（即A女之父親，真實姓名年
    籍詳卷）、A母（即A女之母親，真實姓名年籍詳卷）為原告
    A女之父、母，足以由原告A父、A母之姓名年籍推知A女之身
    分資訊，爰依上開規定，不揭露A女、A父、A母之身分資訊
    。
二、本件被告均未於言詞辯論期日到場，核無民事訴訟法第386 
    條所列各款情形，爰依原告之聲請，由其一造辯論而為判決
    。
三、原告主張：被告甲○○（民國00年00月00日生）於109年7、8
    月間經由臉書社群軟體結識A女，明知A女係未滿14歲之人，
    性自主能力及身體自主判斷能力均尚未成熟，竟基於與未滿
    14歲之女子性交之犯意，於110年2月19日13時許，在高雄市
    ○○區○○○路00號11樓「旅居文旅」旅館內，以其陰莖插入A女
    之陰道內，對A女為性交行為1次得逞。嗣因A母發現A女懷孕
    加以詢問，始知上情，並攜A女至嘉義長庚醫院緊急進行終
    止妊娠手術。A女自受甲○○上開侵害後，情緒極度不穩定，
    嚴重影響其課業及人際關係，並出現無端哭泣及驚恐等身心
    症狀，受有精神上痛苦，A父、A母亦因此身心飽受煎熬，並
    為此離職專心照料A女，受有精神上痛苦，而甲○○非但不反
    省，甚至質疑孩子不是他的，態度惡劣。甲○○上開侵權行為
    侵害A女之身心健康及性自主自由權而情節重大，並侵害A父
    、A母基於父、母關係之身分法益而情節重大。甲○○為上開
    侵權行為當時為限制行為能力人，其法定代理人即其父被告
    乙○○、其母被告丙○○，就甲○○上開侵權行為應依民法第187
    條第1項前段之規定，與其連帶負賠償責任等語，爰依據侵
    權行為法律關係，聲明：(一)被告應連帶給付原告A女、A父
    、A母各200萬、100萬、100萬元，及均自111年8月13日起至
    清償日止，按年息5﹪計算之利息。(二)願供擔保請准宣告假
    執行。
二、被告受合法通知，無正當理由未於言詞辯論期日到場，亦未提出任何書狀陳述。
三、本院得心證之理由
(一)按因故意或過失，不法侵害他人之權利者，負損害賠償責任
    ；又不法侵害他人之身體、健康、名譽、自由、信用、隱私
    、貞操，或不法侵害其他人格法益而情節重大者，被害人雖
    非財產上之損害，亦得請求賠償相當之金額；前項規定，於
    不法侵害他人基於父、母、子、女或配偶關係之身分法益而
    情節重大者，準用之，民法第184條第1項前段、第195條第1
    項前段、第3項分別定有明文。再者，未滿14歲之未成年男
    女由於身心發展尚未成熟，對於性交行為沒有完全之同意能
    力，在立法政策上乃予以特別之保護，是與未滿14歲之未成
    年男女合意為性交行為，即具非難性，尚不能以徵得該未滿
    14歲之未成年男女合意而阻卻其行為違法性，亦有最高法院
    66年台上字第3484號民事判決要旨足參。故對於未滿14歲之
    人為性交或猥褻行為，自屬侵害其身心健康及性自主自由權
    之不法侵權行為。次按父母對於未成年子女，有保護及教養
    之權利義務，民法第1084條第2項定有明文，而此乃父母對
    未成年子女因親子關係所生之身分法益，稱為親權或監護權
    。又民法第195條第3項關於身分利益保護擴大及於被害人父
    母所受身心痛苦，著眼於被害人父母因子女受害後，需較平
    時付出更多之心力，對保護及教養之實施造成額外之負擔，
    自屬侵害父母之身分法益且情節重大無誤。經查，原告主張
    之上開事實，業據原告提出受理疑似性侵害事件驗傷診斷書
    、診斷證明書、高雄地方檢察署檢察官起訴書影本各1份可
    證，並有本院依職權調取之兩造戶籍資料、本院111年度侵
    訴字第30號卷內證據及判決書可稽，且被告經本院合法通知
    後，既未於言詞辯論期日到場爭執，復未提出任何書狀答辯
    以供本院斟酌，依民事訴訟法第280條第3項準用第1項規定
    ，視同自認原告主張之事實，而堪認為真實。甲○○以上開侵
    權行為，侵害A女之身心健康及性自主自由權，自屬情節重
    大，並致A女受有精神上之痛苦，是A女以受有非財產上之損
    害為由，請求甲○○賠償慰撫金，於法有據。又父母為其未成
    年子女之法定代理人；父母對於未成年之子女，有保護教養
    之權利義務，民法第1086條第1 項及第1084條第2 項定有明
    文。此為父母對於未成年子女，基於親子關係而發生之身分
    法益。甲○○對於尚未成年之A女為上揭侵權行為，自屬不法
    侵害A女之父、母，即A父、A母基於父母子女關係所生之身
    分法益，情節重大，並致A父、A母在精神上受有相當之痛苦
    ，是A父、A母以受有非財產上之損害為由，請求甲○○賠償慰
    撫金，亦屬有據。
(二)按無行為能力人或限制行為能力人，不法侵害他人之權利者
    ，以行為時有識別能力為限，與其法定代理人連帶負損害賠
    償責任，民法第187條第1項前段，定有明文。甲○○為91年12
    月17日出生之人，為上開行為時為限制行為能力人，其法定
    代理人即其父乙○○、其母丙○○，就甲○○上開侵權行為應依上
    開規定，與其連帶負賠償責任。
(三)按慰撫金之賠償，其核給之標準固與財產上損害之計算不同
    ，然非不可斟酌雙方身分資力與加害程度，核定相當之數額
    。惟所謂相當，除斟酌雙方身份資力外，尤應兼顧加害程度
    與其身體、健康影響是否重大以為斷（最高法院51年台上字
    第223號、89年度台上字第1952號判決可資參照）。本院審
    酌：甲○○為上開侵權行為當時，明知A女年齡未滿14歲，年
    少智慮未深、身心發展及性觀念意識未臻健全成熟，竟仍與
    之發生性交行為，並致A女懷孕，致其心理受創，並造成其
    身心健康與人格發展之不良影響，而A父、A母為A女之父、
    母，就A女所受之侵害，亦會承受相當之精神上痛苦，且需
    較平時付出更多之心力，對保護及教養之實施造成額外之負
    擔，其2人所精神上所受之痛苦，亦非輕微；甲○○為國中肄
    業、未婚無小孩、目前在超商工作，月薪約2萬7000元（見
    卷二第16頁）；A女則是國中生，並無謀生能力；A母高職畢
    業，現為家庭主婦；A父專科畢業，從事電器維修，每月收
    入約3萬元，現與其弟弟、母親、A女、A母同住於與其弟共
    有之房地（見本院卷二第53頁），暨兩造如稅務電子閘門財
    產所得調件明細表所示之財產、所得資料（見本院卷二證物
    袋內），及上開被告之加害情形，原告3人分別所受精神上
    痛苦之程度、兩造之身分、地位、經濟狀況等一切情狀，認
    A女、A父、A母各請求被告連帶賠償30萬元、15萬元、15萬
    元之慰撫金部分，應屬適當。
(四)原告雖於起訴狀載稱甲○○於110年2月19日前曾與A女性交1次
    等語，惟此僅係原告陳述其查悉甲○○上開侵權行為之過程，
    非屬原告主張本件侵權行為之原因事實等情，業據原告確認
    本件起訴之原因事實為本院111年度侵訴字第30號判決所載
    事實等語（見本院卷二第52頁）明確，併為說明。
四、綜上所述，A女、A父、A母基於基於侵權行為之法律關係，
    各請求被告連帶給付30萬元、15萬元、15萬元，及均自111
    年8月13日起至清償日止，按年息5﹪計算之利息，即屬正當
    ，應予准許，逾此範圍之請求，為無理由，應予駁回。
五、就上開應予准許部分，原告陳明願供擔保以代釋明，聲請宣
    告假執行，核無不合，爰酌定相當之擔保金額，併予准許；
    至上開不應准許部分，原告之假執行聲請即失所附麗，應併
    予駁回。
六、本件事證業臻明確，兩造其餘攻防方法及證據，核與判決結
    果不生影響，爰不逐一論述，併此敘明。
七、本件損害賠償事件乃刑事附帶民事訴訟，由刑事庭移送前來
    ，迄本院言詞辯論終結為止，當事人並無任何裁判費或其他
    訴訟費用之支出，自無諭知訴訟費用負擔之必要，併此指明
    。
八、據上論結，本件原告之訴為一部有理由、一部無理由，依民
    事訴訟法第385條第1項前段、第390條第2項，判決如主文。
中　　華　　民　　國　　111 　年　　11　　月　　30　　日
          　　　　民事第二庭  法　　　官  施盈志
以上正本係照原本作成。
如不服本判決，應於送達後20日內，向本院提出上訴狀並表明上
訴理由，如於本判決宣示後送達前提起上訴者，應於判決送達後
20日內補提上訴理由書（須附繕本）。
中　　華　　民　　國　　111 　年　　11　　月　　30　　日
                              書  記  官  陳玫燕